【裁判字號】    98,交訴,60
【裁判日期】    980717
【裁判案由】    公共危險等
【裁判全文】
臺灣臺南地方法院刑事判決              98年度交訴字第60號
公  訴  人  臺灣臺南地方法院檢察署檢察官
被      告  甲○○
上列被告因公共危險等案件，經檢察官提起公訴（98年度調偵字
第435號），被告於準備程序進行中為有罪之陳述，經本院合議
庭裁定由受命法官獨任進行簡式審判程序後，判決如下：
    主    文
甲○○因過失傷害人，處有期徒刑參月；又駕駛動力交通工具肇
事，致人傷而逃逸，累犯，處有期徒刑壹年。應執行有期徒刑壹
年貳月。
    事    實
一、甲○○前因偽造文書案件，經本院判處有期徒刑10月，嗣經
    臺灣高等法院臺南分院89年上訴字第1253號駁回上訴確定，
    甫於民國95年7月30日執行完畢。詎猶不知悔改，明知其未
    領有自用小客車駕駛執照，仍於97年11月30日凌晨1時45分
    許，駕駛其所有車牌號碼ZO-4723號自用小客車，沿臺南縣
    永康市○○○路由南往北方向行駛，行經該路段與中山南路
    交岔口時，本應注意汽車駕駛人駕車行至設有閃光紅燈號誌
    之交岔路口前，車輛應減速接近，先停止於路口前，讓幹道
    車優先通行後認為安全時，方得續行，且依當時路況，又無
    不能注意之情事，竟疏於注意，未先將車輛暫停，即貿然右
    轉，適有丙○○騎乘車牌號碼MXS-891號重型機車沿中山南
    路由西往東行駛至該路口，因閃避不及而與甲○○上開自用
    小客車發生擦撞，丙○○因而人車倒地，並受有左側髕骨開
    放性骨折、右足第2指骨遠端閉鎖性骨折、左足第1指骨遠端
    閉鎖性骨折等傷害。甲○○於肇事後下車欲將丙○○扶起時
    ，發現丙○○左腳骨折受傷，竟因擔心自己無照駕駛肇事遭
    警查辦，而將丙○○放下，未對之提供必要救護即逕自駕車
    逃逸，幸經旁人記下肇事車輛之車牌號碼始報警循線查知上
    情。
二、案經丙○○訴請臺南縣警察局永康分局報請臺灣臺南地方法
    院檢察署檢察官偵查起訴。
    理    由
一、本件係經被告甲○○於準備程序中為有罪之表示，而經本院
    裁定以簡式審判程序加以審理，依刑事訴訟法第273條之2、
    第159條第2項之規定，不適用傳聞法則有關限制證據能力之
    相關規定，合先敘明。
二、訊據被告甲○○對於上揭事實坦承不諱，核與告訴人丙○○
    於警偵中指述之情節及目擊證人王源明於警詢中證述之內容
    相符，並有道路交通事故現場圖、道路交通事故調查報告表
    (一)、(二)、財團法人奇美醫院診斷證明書各1件、現場及車損
    照片31張、臺南縣警察局永康分局疑似道路交通事故肇事逃
    逸追查表1紙在卷可稽。本件事證明確，被告犯行洵堪認定
    。
三、核被告甲○○所為，係犯刑法第284條第1項前段過失傷害罪
    及第185條之4之駕駛動力交通工具肇事致人傷而逃逸罪。被
    告所犯上開肇事逃逸及過失傷害二罪間，罪名不同，犯意各
    別，應予分論併罰。被告無駕駛執照駕車，因而致人受傷，
    應依道路交通管理處罰條例第86條第1項，就其所犯過失傷
    害罪部分，加重其刑。另被告曾因偽造文書案件，經本院判
    處有期徒刑10月，嗣經臺灣高等法院臺南分院89年度上訴字
    第1253號駁回上訴確定，甫於95年7月30日執行完畢，有臺
    灣臺南地方法院檢察署刑案資料查註紀錄表及臺灣高等法院
    被告前案紀錄表各1份在卷可按，其於五年之內故意再犯本
    件肇事逃逸之有期徒刑以上之罪，為累犯，其肇事逃逸罪部
    分應依法加重其刑。至被告於本院行準備程序時陳稱：其凌
    晨撞到但當天晚上有去永信派出所查詢，找主辦警員叫什麼
    崑的，其跟他說有撞到人，他問在那裡撞到的，其就跟他講
    ，他就給被告醫院的病房號碼等語，惟依臺南縣警察局永康
    分局疑似道路交通事故肇事逃逸追查表記載：「依證人王源
    明提供車牌號碼ZO-4723號循線查獲嫌疑人甲○○……」等
    語（見警卷第36頁），足認本件承辦員警乃係因證人提供之
    資料查知被告為犯罪嫌疑人，而非被告在承辦員警尚不知犯
    罪之人即承認犯罪而自首，因此，本件既不符合自首之要件
    ，自無從依自首之規定減輕其刑。爰審酌被告未領有小型車
    駕駛執照即駕車上路，且疏未注意道路交通安全規則肇事，
    致被害人丙○○受有上揭非輕之傷勢，及其過失情節與過失
    程度，而被告於駕車肇事後雖有下車察看，然竟因擔心自己
    無照駕駛肇事遭警查辦，而將丙○○放下後即逕行駕車離去
    ，未對其採取救護或其他必要措施，致丙○○之機車遭後方
    由楊青山所駕駛之自小客車撞擊，而衝向對面車道撞擊到騎
    乘機車經過該處之曾俊明，丙○○幸因已先行移動至路邊而
    再未受撞擊，被告犯行所造成之危害非輕，且迄未能與被害
    人丙○○達成和解賠償損害，及被告之品行、生活狀況、智
    識程度（國中畢業）及犯後坦承犯行等一切情狀，分別量處
    如主文所示之刑，並定其應執行之刑，以資懲儆。
據上論斷，應依刑事訴訟法第299條第1項前段、第273條之1第1
項，刑法第284條第1項前段、第185條之4、第47條第1項，道路
交通管理處罰條例第86條第1項，刑法施行法第1條之1，判決如
主文。
本案經檢察官乙○○到庭執行職務。
中    華    民    國    98    年    7     月    17    日
                    刑事第六庭  法  官  張家瑛
以上正本證明與原本無異。
如不服本判決應於收受本判後10日內向本院提出上訴書狀，並應
敘述具體理由。其未敘述上訴理由者，應於上訴期間屆滿後20日
內向本院補提理由書狀（均須按他造當事人之人數附繕本）「切
勿逕送上級法院」。
                                書記官  李淑惠
中    華    民    國    98    年    7     月    20    日
附錄本判決論罪科刑法條：
刑法第284條第1項前段：
因過失傷害人者，處6月以下有期徒刑、拘役或500元以下罰金。
刑法第185條之4
駕駛動力交通工具肇事，致人死傷而逃逸者，處6月以上5年以下
有期徒刑。


司法院資訊處製作；財團法人民間司法改革基金會備份。
